臺灣臺東地方法院刑事判決　　　　　　 96年度交簡上字第5號
上　訴　人　臺灣臺東地方法院檢察署檢察官
被　　　告　甲○○
上列上訴人因公共危險案件，不服中華民國96年2月14日本院交
通法庭96年度東交簡字第60號第一審簡易判決 (聲請簡易判決處
刑案號：臺灣臺東地方法院檢察署96年度撤緩偵字第2號)，提起
上訴，本院管轄之第二審合議庭判決如下：
    主  文
上訴駁回。
    犯罪事實及理由
一、本案經本院審理結果，認原審以被告甲○○所為係犯刑法第
    185條之3服用酒類致不能安全駕駛動力交通工具罪，而判處
    有期徒刑2月，如易科罰金，以新臺幣 (下同)1,000 元折算
    1日，其認事用法均無違誤，應予維持，並依刑事訴訟法第4
    55條之1第3項、第373條引用第一審簡易判決書所記載之事
    實、證據及理由 (如附件)。
二、上訴意旨略以：本案被告甲○○前經檢察官為緩起訴處分，
    命其於緩起訴命令通知書送達翌日起1個月內向指定之天主
    教聖十字架療養院支付6萬元之金額，詎被告於上開緩起訴
    期間內之95年10月21日某時，又故意犯酒後不安全駕駛案件
    ，經本院於95年11月23日以95年度東交簡字第315號判處有
    期徒刑2月確定，顯見其無意悔改，且本案被告酒後駕車肇
    事，酒精濃度高達0.94MG/L，犯罪情節非輕，依該署檢察官
    求刑之一致標準，檢察官建請有期徒刑2月又15日之刑度相
    當，信無出於主觀過當之情事，原審未詳予敘明理由，遽以
    判處較輕於上開標準之刑度，量刑實屬不當，請撤銷原判決
    ，更為適當之判決云云。
三、經查：
(一)按檢察官聲請簡易判決處刑之案件，被告於偵查中自白者，
    得向檢察官表示願受科刑之範圍或願意接受緩刑之宣告，檢
    察官同意者，應記明筆錄，並即以被告之表示為基礎，向法
    院求刑或為緩刑宣告之請求。第1項情形，法院應於檢察官
    求刑或緩刑宣告請求之範圍內為判決，刑事訴訟法第451條
    之1第1項、第4項定有明文。本件被告甲○○雖於偵查中自
    白犯罪，惟未經向檢察官表示願受科刑之範圍而與檢察官為
    量刑協商，檢察官亦非據此而為求刑，原審判決當不受檢察
    官求刑範圍之拘束，先予敘明。
(二)次按量刑輕重，係屬事實審法院得依職權自由裁量之事項，
    苟已斟酌刑法第57條各款所列情狀而未逾越法定刑度，不得
    遽指為違法，最高法院著有72年臺上字第6696號、75年臺上
    字第7033號判例可資參照；且在同一犯罪事實與情節，如別
    無其他加重或減輕之原因，下級審量定之刑，亦無過重或失
    輕之不當情形，則上級審法院對下級審法院之職權行使，原
    則上應予尊重 (最高法院85年度臺上字第2446號裁判要旨參
    照)。況本院以為，量刑之裁量權，乃憲法所保障法官獨立
    審判之核心，法院行使此項裁量權，亦非得以任意或自由為
    之，仍應受一般法律原理原則之拘束，即仍須符合法律授權
    之目的、法律秩序之理念、國民法律感情及一般合法有效之
    慣例等規範，尤其應遵守比例原則及平等原則之意旨，否則
    即可能構成裁量濫用之違法 (最高法院86年度臺上字第7655
    號判決要旨參照)，亦即如非有裁量逾越或裁量濫用之明顯
    違法情事，自不得擅加指摘其違法或不當，即使上級法院對
    下級法院裁量權之審查，亦應同此標準，此不僅在保障法官
    不受任何制度外之不當干涉，更保障法官不受制度內的異質
    干涉，方符憲法第80條所宣示獨立審判之真義。原審判決依
    具體個案認定事實，並已審酌被告呼氣中酒精濃度值、服用
    酒類數量，明知酒精成分對人之意識能力具有不良影響，酒
    後駕車對一般往來之公眾及駕駛人自身皆具有高度之危險性
    ，仍漠視自身安危及公眾安全，而駕駛車輛於道路上行駛，
    並發生交通事故危害行車安全，暨其犯後已坦承犯行等一切
    情狀，量處有期徒刑2月，並諭知易科罰金之折算標準，依
    前揭最高法院判例及判決要旨，尚難認原審量刑有違法或不
    當之情事。
四、綜上，原審認事用法既無任何違誤，量刑亦稱妥適，上訴人
    以量刑過輕為由，提起上訴，聲請撤銷原判決，為無理由，
    應予駁回。
五、應適用之法條：
    依刑事訴訟法第455條之1第1項、第3項、第373條、第368條
    ，判決如主文。
本案經檢察官乙○○到庭執行職務。
中　　華　　民　　國　　96　　年　　5 　　月　　3 　　日
                  刑事第二庭審判長法  官  李水源
                                  法  官  曾宗欽
                                  法　官  簡芳潔
以上正本證明與原本無異。
本件不得上訴。
                                  書記官  尹玉琪
中　　華　　民　　國　　96　　年　　5 　　月　　7 　　日
附錄論罪科刑法條：
中華民國刑法第185條之3
服用毒品、麻醉藥品、酒類或其他相類之物，不能安全駕駛動力
交通工具而駕駛者，處1年以下有期徒刑、拘役或3萬元以下罰金
。
